臺灣臺中地方法院刑事判決　　　　　　　　　　　　九十一年度易字第一四六三號
　　公　訴　人　臺灣臺中地方法院檢察署檢察官
　　被　　　告　甲○○
右列被告因妨害名譽案件，經檢察官提起公訴（九十年度偵字第二二一五八號），本
院判決如左：
    主  文
甲○○公然侮辱人，處拘役拾日，如易科罰金，以佰元折算壹日。
    事  實
一、甲○○與乙○○為臺中市○○區○○路一段五十七號文心凱旋二期社區管理委員
    會第八任及第九任主任委員，雙方就彼此是否為合法主任委員資格長期爭訟中。
    甲○○於民國九十年八月十四日上午九時許，在臺中市○○區○○路一段五十七
    號文心凱旋二期社區中庭，甲○○請隆鎰建築物管理維護有限公司（以下簡稱隆
    鎰公司）人員將同月十三日傍晚移至中庭之崗哨移到社區前方，經崗哨內管理員
    打電話通知新任主委乙○○，乙○○便到中庭瞭解狀況，並質問甲○○為何將崗
    哨移到前方，甲○○轉而質問乙○○以何身分與他說話，乙○○答稱伊為主任委
員，甲○○聞言後，竟在不特定人可共見共聞之社區中庭，當著隆鎰公司多名保
    全人員及社區部分住戶面前，公然向乙○○怒稱：「他媽的屄，你是什麼主委」
    ，並以雙手在下體做往上撩撥動作稱：「就是這個，就是這個，你是雞巴毛主委
    」等語侮辱乙○○。
二、案經乙○○訴由臺灣臺中地方法院檢察署檢察官偵查起訴。
    理  由
一、訊據被告甲○○矢口否認右揭犯罪事實，辯稱：當天有因崗哨之事與乙○○發生
    爭執，但並未辱罵乙○○，也沒做不堪的動作云云。經查，右揭事實業據告訴人
    乙○○於偵查中指述歷歷，且證人陳盈佐業於偵查中證稱：當時是因為崗哨的事
    情伊有到場，還有主委乙○○及甲○○、李榮祥、曾樹鄰在場，剛開始是崗哨為
    何移到靠近遼寧路的位置發生爭執，後來甲○○很生氣罵乙○○是雞巴主委，並
    且把他的下體往前挺，然後雙手在生殖器做撩撥的行為，反覆罵了一下子，後來
    好像是李榮祥去勸他等語，經核與告訴人乙○○指訴之情節相符。又證人即該社
    區之住戶黃慧美於偵查中證稱：當時伊不在場，但在家裡面。當天吵的很大聲，
    伊聽到甲○○罵，因為他的口音很重，伊有聽到「屄」字還有「雞巴毛」，然後
    伊也聽到乙○○很生氣並且大聲說『謝謝你，謝謝你罵我』，然後伊有探頭出去
    看，看見乙○○及甲○○面對面，陳盈佐在乙○○後面，甲○○後面都是隆鎰管
    理公司的人，（時間）約早上十點左右，我是住十樓，我還有看到李榮祥及符修
    明，且看到李榮祥在竊笑等語。經核亦與告訴人乙○○指述及證人陳盈佐證述之
    情節相符，再參以證人陳盈佐證稱：甲○○罵乙○○很大聲，連馬路對面都有人
    停下來看等語，及證人李榮祥、符修明及曾樹鄰等人亦確實在場等情，足認證人
    黃慧美於被告與告訴人因崗哨之事發生爭執時雖未在場，但確實有聽聞被告以不
    堪言語辱罵告訴人，並進而探頭往中庭觀看，因而目睹爭執之情況，其所為證述
    當屬非虛。另外在場人曾樹鄰、陳鴻儀、李榮祥等人固均證稱：當天甲○○與乙
    ○○因崗哨之事，引發誰是合法主委之爭，然均未聽到甲○○罵人等語，然查，
    證人曾樹鄰、陳鴻儀均為隆鎰公司人員，已據其二人陳述在卷，而隆鎰公司又係
    被告擔任主任委員期間所聘用，有合約書一份附卷可稽；另證人李榮祥為第八屆
    管理委員會總幹事，與被告同為第八屆管理委員會委員，其三人與被告間均有利
    害關係或共事關係，彼此立場一致，迴護被告之可能性甚高，渠等之證述相較於
    住戶黃慧美之證述，當以黃慧美之證述較為客觀可採。綜上所述，已足認被告所
    辯係事後卸責之詞，不足採信。本件事證已臻明確，被告之犯行堪以認定。
二、核被告甲○○所為，係犯刑法第三百零九條第一項之公然侮辱罪。爰審酌被告因
    細故與告訴人發生爭執，竟於公眾得見聞之場合，以不堪之言語、動作辱罵、貶
    抑告訴人，使告訴人陷於難堪之窘境，且其犯罪後之態度難認有何悔意等一切情
    狀，量處如主文所示之刑，並諭知易科罰金之折算標準。
據上論斷，應依刑事訴訟法第二百九十九條第一項前段，刑法第三百零九條第一項、
第四十一條第一項前段，罰金罰鍰提高標準條例第一條前段、第二條，判決如主文。
中      華      民      國      九十一      年    八    月    二十九    日
                                        法  官    陳  慧  珊
右正本證明與原本無異。
如不服本判決，應於送達後十日內向本院提出上訴狀（須附繕本），上訴於臺灣高等
法院臺中分院。
                                        書記官
中      華      民      國      九十一      年    八    月    二十九    日
【附錄論罪科刑法條】
刑法第三百零九條第一項：
公然侮辱人者，處拘役或三百元以下罰金。
